臺灣屏東地方法院刑事判決　　　　　　 100年度訴字第1313號
公　訴　人　臺灣屏東地方法院檢察署檢察官
被　　　告　魏平政
上列被告因違反毒品危害防制條例案件，經檢察官提起公訴（10
0 年度毒偵字第1887號），茲因被告就被訴事實為有罪之陳述，
經告知簡式審判程序意旨，並聽取公訴人及被告之意見後，本院
合議庭裁定由受命法官獨任依簡式審判程序審理，判決如下：
    主  文
魏平政施用第一級毒品，累犯，處有期徒刑拾月；又施用第二級
毒品，累犯，處有期徒刑陸月。應執行有期徒刑壹年貳月。
    事  實
一、魏平政前因施用毒品案件，經觀察、勒戒，認有繼續施用毒
    品之傾向，經送強制戒治，於民國97年9 月24日執行完畢釋
    放，由臺灣屏東地方法院檢察署檢察官以97年度戒毒偵字第
    129 號為不起訴處分確定。另因贓物案件，經本院以97年度
    易字第1045號判處有期徒刑4 月確定，於98年5 月15日入監
    執行，嗣於98年8 月12日徒刑改易科罰金而執行完畢。詎猶
    不知悔改，明知海洛因及甲基安非他命分屬第一、二級毒品
    ，不得持有及施用，竟於100 年8 月2 日中午12時許，在屏
    東縣恆春鎮○○路23巷38號住處內，基於施用第二級毒品甲
    基安非他命之犯意，以將甲基安非他命放入玻璃球內，以火
    燒烤後吸食煙霧之方式，施用甲基安非他命1 次；隨後在上
    開住處內，以將海洛因摻入香菸點燃後吸食煙霧之方式，施
    用第一級毒品海洛因1 次。嗣於100 年8 月4 日凌晨1 時15
    分許，在屏東縣枋寮鄉省道臺一線公路與隆山路交岔路口處
    ，為警查獲，經警徵得其同意採尿送驗，檢出海洛因代謝物
    之嗎啡及甲基安非他命陽性反應，而查悉上情。
二、案經屏東縣政府警察局枋寮分局報告臺灣屏東地方法院檢察
    署檢察官偵查起訴。
    理  由
一、按本件被告所犯係死刑、無期徒刑、最輕本刑為3 年以上有
    期徒刑以外之罪，其於準備程序就被訴事實為有罪之陳述，
    經受命法官告知簡式審判程序之旨，並聽取其與公訴人之意
    見後，合議庭認無不得或不宜改依簡式審判程序進行之情事
    ，依刑事訴訟法第273 條之1 第1 項、第284 條之1 規定，
    裁定本件由受命法官獨任進行簡式審判程序。又按簡式審判
    程序之證據調查，不受同法第159 條第1 項審判外陳述排除
    之限制，刑事訴訟法第273 條之2 定有明文。本件被告對於
    卷內之各項證據，不爭執證據能力，故卷內所列之各項證據
    ，自得作為證據，合先敘明。
二、上揭犯罪事實，業據被告魏平政於本院審理中坦承不諱，此
    外並有屏東縣政府警察局枋寮分局偵辦疑似施用毒品尿液檢
    體送驗代號與真實姓名對照表、正修科技大學超微量研究科
    技中心尿液檢驗報告各1 紙在卷可稽，足認被告前揭自白與
    事實相符，本案事證明確，被告犯行堪以認定。
三、按海洛因、甲基安非他命為毒品危害防制條例第2 條第2 項
    第1 、2 款所規定之第一、二級毒品，被告曾因施用毒品案
    件，經觀察、勒戒，認有繼續施用毒品之傾向，經送強制戒
    治，於97年9 月24日執行完畢釋放，有臺灣高等法院被告前
    案紀錄表1 份在卷可稽，其於上開觀察勒戒、強制戒治執行
    完畢後，5 年內再為本件施用第一、二級毒品犯行，自均應
    依法論罪科刑，核被告魏平政所為，係犯毒品危害防制條例
    第10條第1 、2 項之施用第一、二級毒品罪。被告本案施用
    第一級毒品及施用第二級毒品之行為，犯意各別，行為互殊
    ，應予分論併罰。被告持有毒品，復進而施用，其持有毒品
    之低度行為，均為施用毒品之高度行為所吸收，不另論罪。
    又被告有事實欄所列前揭犯罪前科紀錄，亦有前開臺灣高等
    法院被告前案紀錄表可參，被告受有期徒刑之執行完畢，5
    年以內故意再犯本案有期徒刑以上之2 罪，均構成累犯，自
    均應依刑法第47條第1 項規定加重其刑。爰審酌被告雖於犯
    後即能坦承犯行，而其施用毒品行為於本質上係屬自我戕害
    行為，反社會性之程度應屬較低；惟施用毒品，不僅足以戕
    害其個人身心，且極易滋生其他犯罪，惡化治安甚重，嚴重
    損及公益，且被告前經觀察勒戒、強制戒治之執行助其戒除
    毒品，仍再為本案施用第一、二級毒品犯行，顯見其不思悔
    改，自制力亦顯不佳，及上開施用毒品行為均構成累犯應加
    重其刑，並兼衡其經濟狀況、智識程度等一切情狀，分別酌
    情量處如主文所示之刑，並依法定其應執行之刑如主文所示
    ，以資懲儆。未扣案而供被告本件施用海洛因使用之菸蒂，
    及施用甲基安非他命使用之玻璃球，除據被告供稱於查獲前
    已經丟棄而滅失，依現有卷證復不能證明其尚存在，爰不另
    為沒收之諭知，附此敘明。
據上論斷，應依刑事訴訟法第273 條之1 第1 項、第299 條第1
項前段，毒品危害防制條例第10條第1 項、第2 項，刑法第11
條前段、第47條第1 項、第51條第5 款，判決如主文。
本案經檢察官潘國威到庭執行職務。
中    華    民    國   100    年    11    月    30    日
                  刑事第一庭    法  官  陳茂亭
以上正本證明與原本無異。
如不服本判決應於收受判決後10日內向本院提出上訴書狀，並應
敘述具體理由；其未敘述上訴理由者，應於上訴期間屆滿後20日
內向本院補提理由書（均須按他造當事人之人數附繕本）「切勿
逕送上級法院」。
中    華    民    國   100    年    11    月    30    日
                                書記官  黃佳惠
附錄本案論罪科刑法條：
毒品危害防制條例第10條
施用第一級毒品者，處 6 月以上 5 年以下有期徒刑。
施用第二級毒品者，處 3 年以下有期徒刑。